【裁判字號】    92,上易,1017
【裁判日期】    920813
【裁判案由】    違反保護令罪等
【裁判全文】
臺灣高等法院臺中分院刑事判決              民國九十二年度上易字第一○一七號
    上  訴  人  臺灣苗栗地方法院檢察署檢察官
    被      告  乙○○
右上訴人因被告違反保護令罪等案件，不服臺灣苗栗地方法院中華民國九十二年四月
七日第一審判決（民國九十一年度易字第五五六號，起訴案號：臺灣苗栗地方法院檢
察署民國九十一年度偵字第三五八○號，併辦九十二年度偵字第一六○○號），提起
上訴，本院判決如左：
    主      文
原判決撤銷。
乙○○連續違反法院所為禁止對被害人實施身體或精神上不法侵害之行為，處有期徒
刑肆月，如易科罰金，以佰元折算壹日。
水刀、小菜刀各一支均沒收。
    事      實
一、乙○○係甲○○之夫，二人間具有家庭暴力防治法第三條第一款所定之家庭成員
    關係。乙○○因於民國（下同）九十年十一月二十七日毆打甲○○，經臺灣苗栗
地方法院於九十一年四月三十日以九十一年度家護字第六五號核發民事通常保護
    令，裁定禁止一年內乙○○不得對甲○○實施身體或精神上不法之侵害及騷擾之
    行為，乙○○並於同年五月八日收受上開裁定。詎料乙○○基於概括犯意又於同
    年六月十九日十九時十分許，在苗栗縣頭份鎮新華里下新店一三九之二號向其妻
    即被害人甲○○索討新台幣（下同）五百元未果，竟持其所有小菜刀一支丟擲甲
    ○○致其右肩部約二點五公分，瘀血鈍傷，又於同年月二十二日七時許在上址持
    其所有起子一支（未扣案）要脅被害人甲○○拿錢供伊花用，否則將對騎乘之機
    車輪胎予以刺破，以加害他人財產之事，恐嚇他人致生危害於安全。另於同年九
    月四日十六時三十分許，在其與甲○○位於同上址住處內，以手持其所有之水果
    刀一支，作勢欲殺害甲○○，並對甲○○恐嚇稱「有一天要殺死你！」，以此加
    害生命之事，告知甲○○，使其心生畏懼，足以生危害於其安全之方式，對其為
    精神上不法之侵害，而違反前開保護令。
二、案經甲○○訴由苗栗縣警察局頭份分局報請臺灣苗栗地方法院檢察署檢察官偵查
    起訴及上訴併辦到院。
    理      由
一、右開犯罪事實訊之被告乙○○於原審及本院均矢口否認，惟前揭犯行又據被害人
    即告訢人甲○○一再指訴甚詳，並有原審法院九十一年度家護字第六五號民事通
    常保護令影本附卷及扣案水果刀及小菜刀各一支在卷可稽。且被告係前於九十一
    年五月八日即已收受上開保護令一節，亦有送達證書一紙附卷可稽，告訴人之受
    有上開傷害有診斷證明書一份在卷為憑（見九十二年度偵字第一六○○號卷第十
    四頁）。綜上，事證明確，難任被告空言飾卸，其犯行堪予認定。
二、核被告違反臺灣苗栗地方法院令其不得對告訴人為禁止對被害人實施精神上不法
    侵害之行為之保護令內容等犯行，所為係犯家庭暴力防治法第五十條第一款之違
    反保護令罪、刑法第二百七十七條第一項、第三百零五條之罪，其所犯以上三罪
    有方法結果之牽連關係，應從一重之家庭暴力防治法第五十條第一款之罪論處，
    其數次犯行基於概括犯意為連續犯，應論以一罪，原判決予以論罪科刑，固非無
    見，惟原判決酌情量刑貳年，竟諭知易科罰金折算之標準，其適用法律顯有違誤
    ，又併辦部分即上揭事實一、二部分原審亦漏未審酌亦有未合。上訴人上訴意旨
    指摘及此，為有理由。原判決既有上述可議之處，應由本院將原判決撤銷。爰審
酌被告犯罪之動機、手段、所生危害及犯罪後之態度等一切情狀，量處如主文第
    二項所示之刑，並諭知易科罰金之折算標準。又扣案水刀及小菜刀各一支均係
    被告所有，係供本案犯罪所用之物，依法併宣告沒收；至另起子一支，已丟棄又
    非違禁物，恐發生執行上之困難，毋庸沒收，併敘明云云。
三、據上論斷，應依刑事訴訟法第三百六十九條第一項前段、第三百六十四條、第二
    百九十九條第一項前段，家庭暴力防治法第五十條第一款，刑法第十一條前段、
    第五十六條、第二百七十七條第一項、第三百零五條、第五十五條、第四十一條
    第一項前段、第三十八條第一項第二款，罰金罰鍰提高標準條例第一條前段，判
    決如主文。
中      華      民      國      九十二     年     八      月    十三    日
                                臺灣高等法院臺中分院刑事第六庭
                                      審判長法  官  李  文  雄
                                            法  官  陳  秀  
                                            法  官  陳  嘉  雄
右正本證明與原本無異。
不得上訴。
                                            書記官  陳  信  和
中      華      民      國      九十二     年     八      月    十四    日
                                                                        Ｒ


司法院資訊處製作；財團法人民間司法改革基金會備份。
